【裁判字號】    89,上易,1542
【裁判日期】    901119
【裁判案由】    詐欺等
【裁判全文】
臺灣高等法院臺南分院刑事判決          八十九年度上易字第一五四二號  Ａ
      上  訴  人  臺灣台南地方法院檢察署檢察官
      被      告  乙  ○  ○
      選任辯護人  鍾  夢  賢
右上訴人因被告詐欺等案件，不服臺灣台南地方法院八十七年度易字第一九九五號，
中華民國八十九年五月一日第一審判決（起訴案號：臺灣台南地方法院檢察署八十六
年度偵續字第一八七號）提起上訴，本院判決如左：
      主      文
原判決撤銷。
乙○○共同意圖為自己不法之所有，以詐術使人將本人之物交付未遂，處有期徒刑壹
年貳月。
      事      實
一、乙○○所有之Ｊ—九七六八號積架自用小客車，向甲○○○保險股份有限公司台
    南分公司（以下簡稱台產台南公司）投保產險新台幣（以下同）一百八十六萬元
    ，蔡順鰡係台南縣六甲鄉○○路四一七號佳興汽車修理廠之負責人，知悉上情，
    二人遂共同意圖為自己不法之所有，相互謀議設局詐領保險金。推由乙○○於八
    十五年十二月二十九日下午三時許，偽裝駕駛他輛已受損之「同型車」，懸掛上
    開車牌，「冒充」該投保車，發生車禍衝入台南縣六甲鄉往台一線之大排水溝內
    受撞損，再向台南縣警察局麻豆分局鳳林派出所謊報案，使該所警員呂文義將此
    不實之車禍事項登載於職務上掌管之員警工作紀錄簿之公文書上，足以生損害於
    該所受理報案之正確性。繼推由蔡順鰡委請案外人拖車司機車「張高田」將該車
    拖吊至上開保養廠後，將不實之車損情形及修理金額登載於其業務上所製作之估
    價單上，並委由不知情之不詳姓名者書立乙○○名義之不實出險通知書後，由該
    不詳姓名者於同年十二月三十一日連同上開估價單，一併持向台產台南公司申請
    理賠一百八十六萬元（按依估價單合計之修理總金額為一百八十八萬一千三百五
    十元，惟其請求理賠金額不得超過其投保金額一百八十六萬元），足以生損害於
    該公司。嗣因該公司察覺有異，拒絕賠付，而未得逞。
二、案經被害人台產台南公司訴請台灣台南地方法院檢察署檢察官偵查起訴。
      理      由
一、訊據被告堅決否認有右揭犯行，辯稱：被告並未冒用他人車禍地點申請出險理賠
    ，被告之轎車確係衝越護欄跌入排水溝中，被撞斷水泥塊之長度約近二公尺，適
    與轎車之車寬相當，而衝落之車頭護欄、引擎蓋、保險桿、左右葉子板、車燈確
    有碰撞毀損之痕跡，且沾滿泥巴、雜草，逾見確係在排水溝內撈起之痕跡，並未
    向鳳林派出所謊報案。又車牌號碼ＴＪ—九七六八號轎車早於八十四年間即向台
    產公司台南分公司投保，該車曾因發生車禍，由承保之中央產物保險公司以包修
    方式理賠，原車主謝金吻並將該車出賣與蔡順鰡，蔡順鰡乃改換全部車身，車身
    顏色已換成鐵灰色而非藍色，有投保時之照片存證，該車於八十五年四月間出險
    即曾理賠乙次，當時車色確屬鐵灰色，早為台產公司所明知。又該車前出車禍委
    由蔡順鰡整修時，蔡某以成本因素乃改換一九九○年式之風扇，則衝落大排水溝
    之車輛，確為投保之轎車，被告絕無以併裝車偽裝車禍詐賠之情事等語。
二、惟查：
（一）右揭事實，迭據告訴人代表人郭勝煌於偵查及原審審理中指訴綦詳，並有現場
      照片、台南縣警察局麻豆分局鳳林派出所員警工作紀錄簿影本、估價單影本、
      出險通知書影本、要保書影本、汽車保險証等附卷足稽。
（二）就該系爭車輛肇事時間、報案及吊車經過，被告與共犯蔡順鰡前後所供矛盾，
      分述如左：
      (1)、被告供稱：該車係由蔡順鰡介紹買的，價金包括保險費在內；於85.12.29
          下午三時一多，為閃避一隻狗，時速一百三十公里，就撞到排水溝護欄，
          再飛到水溝去，安全氣囊有爆開，我就打開駕駛座之窗戶爬出來：：攔一
          部不詳姓名之人之機車回家洗澡、換衣服後，打電話找蔡順餾並且報警處
          理，在肇事後洗完澡之前未找過蔡順鰡；在當日下午六、七點時報警（參
          原審八十八年度易字第一三六○號卷審理筆錄165-166 頁）。蔡順鰡則供
          稱85.12.29下午五時左右，莊某打電話給我，說車子撞到了，我當天就去
          拍照了，而當時就有不知姓名之人開吊車在那裡了（八十六年度偵字第三
          九一八號卷第二十四頁反面）。張高田則供稱: 伊係於受新營一家修車廠
          叫伊去楠西鄉拖吊車輛回頭，到該排水溝，看到二、三十人圍在該處，蔡
          順鰡要伊順便將該車拖吊土來，付伊二千元，當時約下午四時半（參八十
          六年度偵字第三九一八號卷第一一三至一一四頁）。按張高田既在下午四
          時半即受蔡順鰡之請求去拖吊該車，當時蔡順鰡亦在現場，則顯然蔡順鰡
          稱於當日下午五時左右始受被告通知發生車禍、而被告稱於當日下午六、
          七時始報警處理云云，皆有矛盾，應非實在。
      (2)、被告起先稱肇事後伊係攔一部不詳姓名人之「機車」回家洗澡（八十六年
          度偵字第三九一八號卷第二十三頁反面），後又改稱係搭一部「計程車」
          （原審卷第一六一頁反面），然而與其熟識之國中同學蔡順鰡之汽車修理
          廠即近在200公尺處（八十六年度偵字第三九一八號卷勘驗筆錄），近在
          咫尺，卻不向其求救處理，反而攔不認識之人機車或搭計程車（當地可否
          招到計程車已有可疑），以回二公里外之住所，然後隔一段時間後，才打
          電話給蔡順鰡處理該車，亦有違常情。
      (3)、又被告稱該車係肇事前一年前買的，以一百八十萬元由蔡順鰡介紹買的，
          價金包括保險費在內（八十六年度偵字第三九一八號卷偵訊筆錄二十三頁
          反面），而蔡順鰡則稱是以一百八十萬元賣給被告，不包括保險費（同上
          卷第二十五頁），惟蔡順鰡於八十六年十二月四日檢察官偵查中，又供稱
          「該車是介紹賣給莊某」，已與前述說詞不符。按該車之保費高達
          161,813 元，並非小額，時間非久，依理應無弄混之理，況且被告僅為龍
          豪建公司之現場管理，月收入僅五萬多元，並非有資力買受該車，在提不
          出買受資金證明之情形下，竟稱伊係中六合彩，以現金付清，顯係狡辯之
          詞。其實，該車應係謝金吻出險後賣予蔡順鰡，蔡順鰡再賣予被告，被告
          偽作出險後隔二天再賣回蔡順鰡，據以向告訴人申請理賠。被告與蔡順鰡
          二人串同詐領保險金之行徑，甚為昭然。
      (4)、又查車禍地點該排水溝之泥土為黑色，蓋係污水污染所致，而受損車所沾
          者則為黃色泥巴，應係田中泥土，此稽之送鑑定驗證呈現「有機溶濟萃取
          液分析所得圖譜不同」可明。應係以田中泥潑覆該受損車，偽作撞入溝底
          後溝泥噴濺狀，且觀事故照片中並無該款黃泥亦噴濺在溝壁、草叢，應足
          明其等作偽之情。且該受損車之內裝置物盒顏色上下不一致，與1994款上
          下顏色一致不符，之前（84．I．15）該車出險，並未撞壞置物盒，並無
          換裝之必要，被告稱伊並無換裝，蔡順鰡謂伊於賣被告前予以換裝，亦非
          可信。另陳丁玉（86．7．4至地檢署檢驗引擎）就「該車是否曾經落水」
          ，係稱「無法看得出來」，其意應係看不出有落（泡）水痕跡，而非看不
          出有無落水，原審認其所供述之意為「無法辨別」，不無誤解。
      (5)、再查該車之汽車行照載車體為藍色，而申請理賠車則為鐵灰色，被告於八
          十八年八月二十三日稱買車時，車身色為「灰藍色」。是雖蔡順鰡可提伊
          曾向明台產物公司購買同年份1994同型車牌之車身（灰色）之證明，惟有
          否換裝已有可疑，而該車賣與被告後，即無改裝，被告稱該車買時為灰藍
          色，豈有該車出險時變為鐵灰色之理？亦顯見係以他車冒稱投保車，意圖
          詐領保險金。
（三）原審法院（八十八年度易字第一三六○號）委請「台南市汽車材料商業同業公
      會」鑑定該車受損狀況與現場撞擊情形是否相符，結果認依駕駛人即共犯乙○
      ○所稱伊以時速一百三十公里許之高速行駛，且左前輪以斜角撞擊斑馬線橋墩
      左前方之撞擊點，及落體原理原判，其車身落水後停放方向，應是車頭及車身
      朝斑馬線橋墩平行方向，或是以微小角度往斑馬線橋墩停靠，不會像現場車尾
      朝斑馬線橋墩、車頭朝其對向停放。又依時速一百三十公里撞擊橋墩所產生之
      衝擊力量，該車應係停靠在距離橋墩十公尺以上位置，不會像現場剛好停放在
      撞擊點橋墩之下，並應翻車，卻未翻車。再者，依橋上與橋下之垂直落差，安
      全氣囊已彈出研判，車體應會嚴重變形，前擋風玻璃會破，左前輪會破，輪框
      會受損。惟依所拍照片（見八十六年偵字第三九一八號卷第六、七頁）顯示肇
      事車無此現象。且撞擊點在車子左側，肇事車保險桿內飾板卻斷裂在右側等各
      情，業據鑑定證人即該會理事長黃逢通於原審調查時結證無訛（見原審卷第一
      五八、第一五九頁），並有該會八十九年五月四日南市汽材通字第０五三號鑑
      定函乙紙附卷足憑（見原審八十八年度易字第一三六○號卷第一五一頁）。又
      本院另委請國立成功大學再為鑑定，鑑定結果亦與上開大致相同，詳如下述：
      (1)、就車體撞擊能量分析結果顯示，車子能直接撞斷高強度之鋼筋水泥混凝土
          護欄，進而車體飛躍護欄掉落溝底，則除了撞擊前車子必然為高速外，同
          時也必須有極大之車體能量被裂斷之鋼筋水泥混凝土護攔以及相對車頭嚴
          重扭曲受損變形所吸收，導致車體總動能急速下降，車速急遽下降，在車
          體之殘餘動能有限餘速必然低之情況下，則車體飛躍護欄掉落溝底幾乎是
          不可能。又若以當事者所提車體飛躍護欄，掉落溝底為事實，則依碰撞能
          量法則，車體總動能必然不能損失太多，以「碰彈」模式車體在碰撞瞬間
          彈起，而飛躍護欄。依此碰彈模式車損將較為吻合，但此「碰彈」模式之
          下，車體能量損失必然不多，則相對鋼筋混凝土護欄所承受之撞擊能量太
          低，根本不足以導致於斷裂，此又與護欄斷裂之事實不符。
      (2)、又由車損分析結果來看，碰撞導致之車損，因護欄被撞斷，表示衝擊力甚
          大，相對車子則以鈑金之扭曲大變形來吸收碰撞能量，則車頭勢必嚴重受
          損，扭曲變形，左前車角之鈑金、車頭燈框、擋泥版、... 等，必然嚴重
          變形凹陷，面目全非，影響所及，前擋風玻璃應無法倖免，唯此與當事者
          所提示之積架車受損照片不符，依照片中所見車損，前擋風玻璃無任何裂
          痕，完好如初，左前車頭輕微受損，雖為泥巴所覆沾，外型鋼架猶見完整
          ，引擎蓋左前角內凹彎曲，如此車損，不合常理。
      (3)、依撞擊角度分析結果顯示，側撞模式下，撞擊角過大或太小皆造成車體旋
          轉，阻於護欄前。小角度擦撞時，車體重心左偏，車體依順時鐘方向旋轉
          至沿護攔平行方向，摩擦護攔前進，而鋼筋水泥混凝土護欄受正向撞擊力
          不足，護欄應不至於裂斷。大角度擦撞時，車體重心右偏，撞擊後之車體
          逆時鐘旋轉，成為正對護欄，若是如此，則車體角動量旋轉作用之下，右
          前輪必然無法跨越38公分高之護欄。
      (4)、側撞模式下車體若無旋轉，則衝力方向當與撞擊點和車體重心所連成之直
          線合一，同一方向始有可能。車體不旋轉，若再加上撞擊後餘速仍大，則
          飛躍護欄掉落溝底才有可能，但因護欄被撞斷，表示衝擊力甚大，則車頭
          勢必將嚴重受損扭曲變形，且車體飛躍護欄掉落溝底時，車體必然與路橋
          方向形成一定角度，而無平行路橋方向之可能。
      (5)、逆向思考，若車體跌落位置真如所提示照片為與路橋方向平行，則左前輪
          側撞護欄之後，車體必須旋轉，旋轉至平行路橋方向即車頭正向護欄，則
          單靠左側之撞擊點，造成旋轉，而撞破護欄缺口之長度又比車寬小的情況
          之下，兩個後輪，乃至於右前輪，在這種運動模式下，皆絕無可能跨越斷
          裂斜向後躺之護欄塊 (橫寬:100 公分、高:38 公分、厚:28 公分)及未撞
          斷之38公分高護欄部分而掉落溝底，車體必然為右側未斷之護欄所阻擋而
          攔下。所有之狀況皆有矛盾或不符之處．
      (6)、依運動速度、碰撞後車子餘速及車體之落水位置比對分析結果顯示，當車
          子撞擊護欄後平飛（往前衝）之水平初速在每小時20公里以下時，學理上
          就算是以每小時20公里之初速，要積架XJ6飛躍38公分之護欄，可以說是
          不可能的任務。可能的結果是: 由於初速低、車頭較重。車體在自然平拋
          墜落時必然旋轉，造成落溝時成倒栽蔥，或斜插入溝的方式，車速過低時
          甚且根本掉不下去，或擱阻於護欄前，或跨騎於護欄上。當水平初速超過
          每小時20公里以上時，保守計算之結果顯示，車子落點距離皆較當事者提
          示之車子落水位置遠，甚且必然直衝對面溝壁而不會平落溝中，同時車體
          因承受護欄及對面溝壁兩次的撞擊，車頭勢必更嚴重扭曲變形，不成車形
          。除此之外、若再更且依當時相片所示斷裂護欄並未全然掉落，而呈斜上
          角度之事實，則車體勢必上拋（飛起），才足以跨越護欄，結果勢必是：
          ：或擱阻於護欄，根本掉不下去，或飛向前直衝對面溝壁，而絕不會平落
          溝中。換言之，亦即無論碰撞後車子餘速為何，造成之車體落水位置及模
          式，皆與當事者所提示之座車落水圖不符。矛盾不合理或不符之處詳如表
          三。
      (7)、綜合上述就肇事自小客車車體之落水位置分析、碰撞所造成之能量變化分
          析、碰撞角度分析、運動速度分析、與撞擊模式以及碰撞後車子餘速分析
          之結果，就各種可能之狀況與相對結果，比對當事者所提出之狀況與照片
          、配合車能落點位置、車損狀況與各種情況資料，就學理及實際討論分析
          ，皆有其矛盾點不合理或不符之處，亦即學理上無法模擬出當事者所聲稱
          之狀況。
      綜上各情相互參酌，足見共犯乙○○是否確有於前揭時間駕駛所有之Ｊ—九七
      六八號積架自用小客車，於前開地點衝入水溝內受撞損，已殊堪懷疑，令人難
      以置信。
（四）參以被告乙○○就車禍因何發生、其如何逃離肇事車內及離開現場，先則於報
      案時供稱：伊閃避對向來車而肇事（見八十六年度偵字第三九一八號偵查卷第
      三十一頁員警工作紀錄簿）；繼則於偵查中改稱：伊因閃避一隻狗，撞到排水
      溝之護欄，伊打開駕駛座之窗戶爬出來，攔一部不詳姓名之人機車回家洗澡云
      云（見上引偵查卷第二十三頁反面）；復又改稱：當時窗戶沒有關，伊爬窗戶
      出來；惟於其被訴詐欺乙案審理中則稱：伊把玻璃撞破，從窗戶爬出來（見原
      審卷第十八頁反面）；嗣又改稱：我在車子裡因車子撞擊窗之玻璃被撞破了，
      是駕駛座旁旁邊坐客人的窗撞破（見原審卷八十七月八月十三日審判筆錄）；
      於原審審理時則改證稱：窗戶壞了，因窗戶有破，伊從窗戶爬出來（見原審八
      十八年度易字第一三六○號卷第五十一頁正面）；嗣又變稱：伊用雙腳踢破右
      窗戶玻璃（見上引原審卷第一九三頁正面）。顯然其前後所供，彼此諸多矛盾
      不一，且所供渠破壞該車窗戶及窗戶有破之情節，亦與證人即台產台南公司辦
      理理賠人員歐陽一、丙○○於原審審理中所結稱「該車四個車窗均完好」乙節
      （見原審上引卷第一九一頁、一九三正面）及前開現場照片，亦不相符。抑且
      ，經原審上開案件將其送請高雄市政府警察局刑事警察局大隊測謊結果，認其
      就案發當時，有無駕駛該車乙節，其所回答有駕駛，係呈不實反應，亦有該局
      八十八年七月二十九日高市警刑大鑑字第五七五七號鑑定函乙紙復於該案卷內
      足憑。又原審八十八年度易字第一三六○號審理中經隔離訊問被告蔡順鰡及乙
      ○○，被告乙○○証稱：肇事後伊兩手掌及兩腳掌均流血，由外表可看出云云
      （見原審八十八年度易字第一三六○號卷第五十一頁正面）；被告蔡順鰡則供
      稱：伊祇看到乙○○一隻手有流血（見原審卷第五十一頁正面）。顯然渠二人
      就乙○○之受傷情形，所供亦出入不一等各情參互觀之，益足証蔡順鰡所稱被
      告乙○○有於前揭時間駕駛所有之Ｊ—九七六八號積架自用小客車，於前開地
      點衝入水溝內受撞損乙節，係出於虛構，不足採信。
（五）而被告乙○○向台南縣警察局麻豆分局鳳林派出所報案稱伊駕駛上開自用小客
      車於前開地點衝入水溝肇事乙節，亦經證人即警員呂文義於審理中結証在卷，
      並有前開員警工作紀錄簿影本附卷足憑，其顯係謊報，自不待言。
（六）又基於上開前提，亦足認現場偽裝肇事之懸掛Ｊ—九七六八號車牌積架自用小
      客車，並非原本真正被告乙○○所有投保之Ｊ—九七六八號車牌積架自用小該
      車，係將他輛已受損之同型車，懸掛上開車牌，冒充投保車子等情甚明，蓋恆
      諸經驗法則，茍被告乙○○所有之上開車子，確有受損，其既有投保產險，儘
      可循正常途徑要求台產台南公司理賠，何須甘冒受詐欺刑責訴追之風險，而多
      此一舉，製造假車禍之理？
（七）復按共犯蔡順鰡係經營修車廠業者，對於車輛是否確有肇事，車損情形與肇事
      現場之撞擊跡象是否符合，恆情當深富經驗，並知之甚明。且其曾於現場將該
      車委請案外人拖車司機車張高田將該車拖吊至其保養廠，既為其所自承，並經
      證人張高田於原審審理中結証綦詳，則其對於現場懸掛Ｊ—九七六八號車牌之
      積架自用小客車，係將他輛已受損之同型車，懸掛被告乙○○所有之Ｊ—九七
      六八號積架自用小客車之車牌，冒充投保車子，製造假車禍，被告乙○○所有
      之Ｊ—九七六八號積架自用小客車並未於現場肇事受損乙節，已難諉為不知。
      復佐諸共犯蔡順鰡曾於台產台南公司辦理理賠人員丙○○、歐陽一要求至其修
      車廠勘驗該車時，竟違反常情，推稱該車已牽往台中，迴避渠二人勘驗，此一
      事實，亦經證人丙○○、歐陽一於原審審理蔡順鰡中一致結証屬實（見原審八
      十八年度易字第一三六○號卷第一九一、一九二頁正面）觀之，益足証共犯蔡
      順鰡係與被告共謀詐財，而知悉上情，恐被揭穿，而心虛以對，事理至明。是
      其所製作之估價單，亦顯係登載不實，即不待言。
（八）再按本件理賠申請係由被告乙○○委由共犯蔡順鰡代辦，因被告乙○○已將車
      子所有權出售予共犯蔡順鰡，將其對保險公司之請求權亦一併移轉，此一事實
      ，亦據被告乙○○於其被訴詐欺乙案及原審審理中証述明確（見原審卷第一九
      三頁正面、原審八十七年度易字一九九五號卷八十七年九月十日審判筆錄），
      即共犯蔡順鰡於審理中亦不否認上開受讓事實，足見被告乙○○所供上述乙情
      ，合於情理，足以採信。共犯蔡順鰡空言否認未代其申請理賠乙節，違反常情
      ，不足採信。惟原審比對卷附理賠申請書上筆跡，與蔡順鰡之筆跡，尚不相符
      ，故認蔡順鰡係委由不知情之不詳姓名者書立被告乙○○名義之不實出險通知
      書後，由該不詳姓名者連同上開估價單，一併持向台產台南公司申請理賠，甚
      為明確。
（九）蔡順鰡推由被告乙○○向台南縣警察局麻豆分局鳳林派出所謊報案，使該所警
      員呂文義將此不實之車禍事項登載於職務上掌管之員警工作紀錄簿之公文書上
  ，自足以生損害於該所受理報案之正確性。其將不實之車損情形及修理金額登
      載於其業務上所製作之估價單上，並委由不知情之不詳姓名者，持向台產台南
      公司申請理賠，自亦足以生損害於該公司。
（十）綜上證據資料參互以觀，被告乙○○顯與共犯蔡順鰡相互謀議設局詐領保險金
      ，二人分擔實施上開犯行，罪證明確，被告之犯行堪以認定。至其所辯無非事
      後畏罪卸責之詞，不足採信，自無庸再逐一調查之必要，併此敘明。
三、核被告乙○○所為，係犯刑法第三百三十九條第三項第一項之詐欺取財未遂罪（
    按其已著手詐財行為之實行，而障礙未遂，為未遂犯）、同法第二百十四條之使
    公務員登載不實罪、同法第二百十六條、第二百十五之行使業務登載不實文書罪
    。渠利用不知情之不詳姓名者遂行詐欺取財未遂罪、行使業務登載不實文書罪部
    分，係間接正犯。被告就所犯上開三罪名，與蔡順鰡彼此間有犯意聯絡及行為分
    擔，均為共同正犯。業務登載不實文書之低度行為，應為行使之高度所吸收，不
    另論罪。渠所犯上述三罪間，有方法與結果之牽連關係，應依牽連犯規定，從一
    重依詐欺取財未遂罪處斷。渠係詐欺取財罪之未遂犯，應依刑法第二十六條前段
    之規定，按既遂犯之刑減輕其刑。公訴人雖未就被告所犯偽造及行使業務登載不
    實文書罪起訴，惟查被告所犯該罪與已經起訴之詐欺取財未遂罪及使公務員登載
    不實罪間，有方法與結果之牽連關係，為牽連犯，屬裁判上一罪，為起訴效力所
    及，本院自得併予審理，附此敘明。原審法院就以上各節疏未詳核，遽為無罪之
    諭知，容有未合，公訴人上訴指原判決此部分不當，應認為有理由，合將原判決
    撤銷，爰審酌被告以製造假車禍之方式詐領高額保險金，嚴重破壞保險制度之功
    能，犯罪情節非情，且犯後飾詞圖卸，並無悔意，雖未得逞，量刑仍不宜從寬，
    爰量處如主文所示之刑，以示懲儆。
據上論斷，應依刑事訴訟法第三百六十九條第一項前段、第三百六十四條、第二百九
十九條第一項前段，刑法第二十八條第三百三十九條第三項第一項、第二百十四條
、第二百十六條、第二百十五條、第五十五條、第二十六條前段，罰金罰鍰提高標準
條例第一條前段，判決如主文。
本案經檢察官王碧霞到庭執行職務。
中    華    民    國      九十      年      十一      月      十九      日
                                  臺灣高等法院臺南分院刑事第四庭
                                      審判長法官  陳    義    仲
                                            法官  蔡    崇    義
                                            法官  宋    明    蒼
右正本證明與原本無異。
不得上訴。
                                      法院書記官  余    素    美
中    華    民    國      九十      年      十一      月      二十      日
附錄本案論罪科刑法條全文：
刑法第三百三十九條第一項：
意圖為自己或第三人不法之所有，以詐術使人將本人或第三人之物交付者，處五年以
下有期徒刑、拘役或科或併科一千元以下罰金。
刑法第二百十四條：
明知為不實之事項，而使公務員登載於職務上所掌之公文書，足以生損害於公眾或他
人者，處三年以下有期徒刑、拘役或五百元以下罰金。
刑法第二百十五條：
從事業務之人，明知為不實之事項，而登載於其業務上作成之文書，足以生損害於公
眾或他人者，處三年以下有期徒刑、拘役或五百元以下罰金。
刑法第二百十六條：
行使第二百十條至第二百十五條之文書者，依偽造、變造文書或登載不實事項或使登
載不實事項之規定處斷。


司法院資訊處製作；財團法人民間司法改革基金會備份。
